【裁判字號】    89,易緝,9
【裁判日期】    890622
【裁判案由】    竊盜等
【裁判全文】
臺灣宜蘭地方法院刑事判決                            八十九年度易緝字第九號
    公  訴  人  臺灣宜蘭地方法院檢察署檢察官
    被      告  甲○○
右列被告因竊盜等案件，經檢察官提起公訴（八十七年度偵字第一四八四號），本院
判決如左：
    主  文
甲○○竊盜，處有期徒刑參月；又意圖為自己不法之所有，以不正方法由自動付款設
取得他人之物，處有期徒刑貳月。應執行有期徒刑肆月。
    事  實
一、被告甲○○意圖為自己不法之所有，於民國八十七年四月二十日午一時三十分許
    ，以電話卡一張，撬開宜蘭縣羅東鎮南英巷二二之一住鄧鳳華住處之喇叭鎖，進
    入該宅內，竊取鄧鳳華所有皮包及其內現金新台幣（下同）六百元及鄧鳳華所有
    新竹企業銀行、合作金庫提款卡各一張、新竹企業行提款密碼單、身分證、駕照
    等物件得手。甲○○見所竊得之物有提款卡及密碼，即另萌意圖為自己不法所有
    之犯意，於同日下午十六時許，持所竊得之上開新竹企業銀行提款卡，至羅東鎮
    ○○○路羅東郵局第三支局，接續三次輸入密碼，以此不正方法由自動付款設備
    提領鄧鳳華之存款分別為二萬元、五千元、二萬元，共取得四萬五千元，得手後
    花用殆盡。嗣於八十七年四月二十五日十一時許，為警循線查獲。
二、案經被害人鄧鳳華訴由宜蘭縣警察局羅東分局報請台灣宜蘭地方法院檢察署檢察
    官偵查起訴。
    理  由
一、訊據被告對於右揭事實均坦承不諱，核與證人鄧鳳華於本院審理時所證述情節相
    符，並有鄧俊彬於警訊之證述可參，復有贓物認領保管單及提款紀錄表各一份在
    卷可稽，及被告至提款機提領存款之錄影帶一卷存卷可證。事證明確，被告犯行
    ，應堪認定。
二、核被告所為，係犯刑法三百二十條第一項普通竊盜罪及刑法第三百三十九條之二
    第一項不正利用自動付款設備詐欺罪。公訴人認被告所犯係刑法第三百二十一條
    第一項第三款攜帶兇器竊盜罪，無非以被告於警訊中之自白為惟一論據。經查：
    被告於本院審理中否認持有兇器螺絲起子撬開門鎖行竊，辯稱：是用電話卡開啟
    喇叭鎖等語，核與證人鄧鳳華於本院審理中證稱：「門鎖附近在車縫的位置有一
    點點被刮的痕跡」等語相符，被告所辯應堪採信。此外復查無其他證據證明被告
    確有攜帶兇器螺絲起子，自難以其於偵查中之自白作為論罪之依據，是起訴法條
    容有未洽，應予變更。又被告所犯上開二罪，犯意各別，構成要件不同，應分論
    併罰。爰審酌被告犯罪之動機、目的、手段，犯罪時所受之刺激及其品性、生活
    狀況、智識程度、犯罪所生之損害，及犯罪後態度等一切情狀，量處如主文所示
    之刑，並定其應執行刑。
據上論斷，應依刑事訴訟法第二百九十九條第一項前段、第三百條，刑法第三百二十
條第一項、第三百三十九條之二第一項、第五十一條第五款，罰金罰鍰提高標準條例
第一條前段判決如主文。
中    華    民    國      八十九      年      六      月      二十二    日
                                  臺灣宜蘭地方法院刑事庭
                                          法  官  謝  佩  玲
右正本證明與原本無異。
如不服本判決，應於判決送達後十日內，向本院提出上訴狀。
                    書記官
中    華    民    國      八十        年              月               日
附錄
刑法第三百二十條第一項
刑法第三百三十九條之二第一項


司法院資訊處製作；財團法人民間司法改革基金會備份。
